【裁判字號】    97,裁,5298
【裁判日期】    971211
【裁判案由】    營利事業所得稅
【裁判全文】
最  高  行  政  法  院  裁  定
                                      97年度裁字第5298號
上  訴  人  翁財記食品股份有限公司
代  表  人  甲○○
被 上訴 人  財政部臺灣省北區國稅局
代  表  人  陳文宗
上列當事人間營利事業所得稅事件，上訴人對於中華民國97年8
月13日臺北高等行政法院96年度訴字第4274號判決，提起上訴，
本院裁定如下：
    主  文
上訴駁回。
上訴審訴訟費用由上訴人負擔。
    理  由
一、按對於高等行政法院判決之上訴，非以其違背法令為理由，
    不得為之，行政訴訟法第242條定有明文。依同法第243條第
    1項規定，判決不適用法規或適用不當者，為違背法令；而
    判決有同條第2項所列各款情形之一者，為當然違背法令。
    是當事人對於高等行政法院判決上訴，如依行政訴訟法第24
    3條第1項規定，以高等行政法院判決有不適用法規或適用不
    當為理由時，其上訴狀或理由書應有具體之指摘，並揭示該
    法規之條項或其內容；若係成文法以外之法則，應揭示該法
    則之旨趣；倘為司法院解釋或本院之判例，則應揭示該判解
    之字號或其內容。如以行政訴訟法第243條第2項所列各款情
    形為理由時，其上訴狀或理由書，應揭示合於該條項各款之
    事實。上訴狀或理由書如未依此項方法表明者，即難認為已
    對高等行政法院判決之違背法令有具體之指摘，其上訴自難
    認為合法。
二、本件上訴人經營其他雜項食品製造業（行業標準代號：1199
    -99），民國（下同）85年度辦理營利事業所得稅結算申報
    ，原列報全年所得額新臺幣（下同）6,534,093元，經被上
    訴人依書面審查暫行核定為6,862,413元。嗣上訴人經人檢
    舉於85年間漏報銷售額，經法務部調查局北部地區機動工作
    組於86年4月21日前往上訴人之營業處所查扣相關帳證，經
    會同被上訴人所屬桃園縣分局、桃園縣稅捐稽徵處共同調查
    原告當年度漏報銷售額屬實，乃核定增列上訴人營業收入22
    ,904,470元，按該業（行業標準代號：1199-99）同業利潤
    標準毛利率23%核算漏報所得額5,268,028元，重行核定全年
    所得額12,130,441元，應補稅額2,885,302元，並依所得稅
    法第110條第1項規定，按所漏所得稅額1,317,007元裁處1倍
    之罰鍰1,317,000元（計至百元止）。上訴人不服，申請復
    查，經被上訴人95年3月20日北區國稅法一字第0950011309
    號復查決定書駁回，遂提起訴願，經財政部95年7月31日臺
    財訴字第09500315350號訴願決定以本件核定之稅捐是否已
    逾核課期間，尚有斟酌餘地為由，撤銷前開復查決定，並命
    被上訴人另為處分。嗣經被上訴人96年7月12日北區國稅法
    一字第0960007034號重核復查決定書（下稱原處分）略以，
    上訴人故意隱匿正確帳證資料，並向稽徵機關為不實申報之
    不正當方法（積極作為）逃漏稅捐，依稅捐稽徵法第21條第
    1項第3款規定，其核課期間應為7年為由，維持原決定。上
    訴人猶有未服，復提起訴願亦遭決定駁回，遂提起本件行政
    訴訟。案經原審駁回其訴。
三、本件上訴人對於高等行政法院判決上訴，主張：本件被上訴
    人就上訴人逃漏稅之違章事實並未盡舉證之責，其所憑藉之
    證據證據力亦屬薄弱，另本件上訴人僅有消極漏報行為，並
    未以積極之詐術逃漏稅捐，本件核課期間應為5年而非7年，
    是原核課處分已逾越核課期間而應撤銷，原判決未查上情，
    即有判決不備理由、理由矛盾、認定事實違背論理、經驗法
    則之違誤等語，雖以該判決違背法令為由，惟核其上訴理由
    狀所載內容，無非係就原審取捨證據、認定事實之職權行使
    ，指摘其為不當，而未具體表明原判決所適用之法規確有如
    何違背法令之處，或有如何違背司法院解釋及本院判例，及
    有如何合於行政訴訟法第243條第2項所列各款之情形，難認
    為已對原判決之違背法令有具體之指摘。依首揭說明，其上
    訴自不合法，應予駁回。
四、據上論結，本件上訴為不合法，依行政訴訟法第249條第1項
    前段、第104條、民事訴訟法第95條、第78條，裁定如主文
    。
中    華    民    國    97    年    12    月    11    日
                    最高行政法院第二庭
                        審判長法官  高  啟  燦
                              法官  帥  嘉  寶
                              法官  胡  方  新
                              法官  黃  合  文
                              法官  廖  宏  明
以  上  正  本  證  明  與  原  本  無  異
中    華    民    國    97    年    12    月    11    日
                              書記官  彭  秀  玲


司法院資訊處製作；財團法人民間司法改革基金會備份。
